臺灣臺南地方法院刑事判決　　　　　　 100年度訴字第1304號
公　訴　人　臺灣臺南地方法院檢察署檢察官
被　　　告　曾明傳
上列被告因違反毒品危害防制條例案件，經檢察官提起公訴（10
0 年度毒偵字第1575、1586號），嗣於本院準備程序中，被告就
被訴事實為有罪之陳述，經本院告知簡式審判程序之旨，並聽取
被告與公訴人之意見後，合議庭裁定由受命法官獨任進行簡式審
判程序，判決如下：
    主  文
曾明傳犯施用第一級毒品罪，累犯，處有期徒刑壹年。又犯施用
第一級毒品罪，累犯，處有期徒刑壹年，扣案之第二級毒品甲基
安非他命壹包（含包裝袋，驗後淨重零點零肆捌公克）沒收銷燬
之；玻璃球吸食器貳支均沒收。應執行有期徒刑壹年柒月，扣案
之第二級毒品甲基安非他命壹包（含包裝袋，驗後淨重驗後淨重
零點零肆捌公克）沒收銷燬之；玻璃球吸食器貳支均沒收。
    事  實
一、曾明傳前於民國90年間因施用毒品案件，經送觀察勒戒後，
    因認無繼續施用毒品之傾向，經臺灣臺南地方法院檢察署檢
    察官於90年6月22日釋放，並以90年度毒偵字第720號為不起
    訴處分確定；復於93年間，因施用第一、二級毒品案件，經
    本院以93年度訴字第722號判決分別判處有期徒刑8月及6月
    ，並定應執行刑為有期徒刑1年1月確定，於94年11月1日縮
    刑期滿出監。復於95年間，亦因施用第一、二級毒品案件，
    經本院以95年度訴字第1327號判決分別判處有期徒刑10月及
    8月，並定應執行刑為有期徒刑1年4月確定，嗣分別經減刑
    為有期徒刑5月及4月，而於96年7月16日執行完畢。又於98
    年間，因施用第二級毒品案件，經本院以98年度簡字第2326
    號判決有期徒刑6月確定，再於99年間，因施用第二級毒品
    案件，經本院以99年度易字第354號判決有期徒刑6月確定，
    甫於99年10月29日因繳清易科罰金執行完畢。詎猶不知悔改
    並戒除毒癮，復基於施用第一級毒品海洛因及第二級毒品甲
    基安非他命之犯意，分別為以下犯行：
  (一)先於100 年6 月27日中午12時許，在臺南市○○區○○路二
    段6 號安平港廁所內，以將第一級毒品海洛因及第二級毒品
    甲基安非他命混合放置在玻璃球內點火燒烤後吸食其煙霧之
    方式，施用第一級毒品海洛因及第二級毒品甲基安非他命。
    嗣經警於100 年6 月28日下午4 時50分許，持本院法官核發
    之搜索票至臺南市○○區○○街166 巷19之1 號搜索，曾明
    傳於員警未發覺其施用第一級、第二級毒品犯行前，向員警
    自承其有施用海洛因及甲基安非他命非他命毒品犯行，並經
    其同意於同日下午5 時50分許在臺南市政府警察局永康分局
    永康派出所採集尿液送驗，結果呈鴉片類毒品嗎啡及甲基安
    非他命毒品陽性反應。
  (二)另於100 年8 月2 日上午11時許，在臺南市○○區○○路75
    0 巷68弄35號內，以上開方式，施用第一級毒品海洛因及第
    二級毒品甲基安非他命。嗣於100 年8 月2 日晚上9 時30分
    許，在臺南市○○區○○路750 巷68弄35號前，為警查獲其
    另案通緝中而當場逮捕，曾明傳在員警未發覺其施用第一級
    毒品施用第一級、第二級毒品犯行前，即主動交付第二級毒
    品甲基安非他命1 小包（驗前淨重0.053 公克、驗後淨重0.
    048 公克）及玻璃球吸食器2 支等物，而願接受裁判，並經
    其同意於同日晚上10時12分許在臺南市政府警察局新化分局
    知義派出所採集尿液送驗，結果亦呈鴉片類毒品嗎啡及甲基
    安非他命毒品陽性反應。
二、案經臺南市政府警察局永康分局、新化分局分別報請臺灣臺
    南地方法院檢察署檢察官偵查起訴。
    理  由
一、本件被告曾明傳所犯係死刑、無期徒刑、最輕本刑為3 年以
    上有期徒刑以外之罪，其於準備程序中就被訴事實為有罪之
    陳述，經本院告知簡式審判程序之旨，並聽取公訴人及被告
    意見後，合議庭裁定由受命法官獨任進行簡式審判程序，合
    先敘明。
二、訊據被告對於上揭時、地，先後2 次同時施用第一級毒品海
    洛因、第二級毒品甲基安非他命之事實，均坦承不諱，而被
    告先後為警查獲所採之尿液檢體，經分別送臺灣檢驗科技股
    份有限公司、長榮大學以酵素免疫分析法及氣相層析質譜檢
    驗結果，均呈現可待因、嗎啡、安非他命、甲基安非他命陽
    性反應，此分別有臺灣檢驗科技股份有限公司濫用藥物實驗
    室- 高雄於100 年7 月14日出具之KH/2011/00000000號濫用
    藥物檢驗報告暨臺南市政府警察局永康分局偵辦毒品危害防
    制條例案送驗尿液編號與真實姓名對照表編號名冊各1 份（
    見警一卷第5 、6 頁）及長榮大學於100 年8 月30日出具之
    尿液確認報告書暨臺南市政府警察局新化分局應受尿液採驗
    人尿液檢體採集送驗紀錄表各1 份（見偵二卷第46、48頁）
    在卷可稽。又被告於100 年8 月2 日經查扣之白色晶體1 包
    ，經送檢驗結果，確係第二級毒品甲基安非他命成分，亦有
    高雄醫學大學附設中和紀念醫院於100 年10月18日出具之檢
    驗報告1 份在卷可憑（見本院卷第14頁）。足徵被告之任意
    性自白核與事實相符，應堪信為真實，可採為本件論罪科刑
    之依據。是本件事證明確，被告先後2 次同時施用第一級、
    第二級毒品犯行，洵堪認定，應予依法論科。
三、按海洛因、甲基安非他命分別為毒品危害防制條例第2 條第
    2 項第1 、2 款所稱之第一、二級毒品，不得施用、持有。
    次按觀察、勒戒或強制戒治執行完畢釋放後，5 年內再犯第
    10條之罪者，應依一般刑事訴訟程序予以起訴論罪科刑，此
    觀諸毒品危害防制條例第20條、第23條第2 項規定自明。再
    按犯毒品危害防制條例第10條之罪，經觀察、勒戒後，認無
    繼續施用毒品之傾向，應即釋放，並為不起訴處分；認有繼
    續施用毒品之傾向者，應由檢察官聲請法院裁定令入戒治處
    所施以強制戒治，至無繼續戒治之必要，強制戒治期滿，應
    即釋放，由檢察官為不起訴處分。經觀察勒戒、強制戒治執
    行完畢釋放後，5 年內再犯第10條之罪，依93年1 月9 日修
    正施行之毒品危害防制條例第23條第2 項規定意旨，應由檢
    察官偵查起訴。又依修正後之規定，僅限於「初犯」及「5
    年後再犯」二種情形，始應先經觀察、勒戒或強制戒治程序
    。倘被告於5 年內已再犯，經依法追訴處罰，縱其第3 次（
    或第3 次以上）再度施用毒品之時間，在初犯經觀察、勒戒
    或強制戒治執行完畢釋放5 年以後，已不合於「5 年後再犯
    」之規定，且因已於「5 年內再犯」，顯見其再犯率甚高，
    原實施觀察、勒戒或強制戒治，已無法收其實效，即應依該
    條例第10條處罰（最高法院97年度第5 次刑事庭會議決議參
    照）。查被告曾於90年間因施用毒品案件，經送觀察勒戒後
    ，因認無繼續施用毒品之傾向，經臺灣臺南地方法院檢察署
    檢察官於90年6月22日釋放，並以90年度毒偵字第720號為不
    起訴處分確定，於前開觀察、勒戒執行完畢釋放後5年內，
    復於93、94、95、98年間，再因施用毒品案件，而有如前揭
    犯罪事實欄所載之經判刑執行之紀錄，此有臺灣高等法院被
    告前案紀錄表1份在卷可參。足見被告於初犯經觀察、勒戒
    執行完畢後5年內，已曾迭次再犯施用毒品案件，並經依法
    起訴判刑，揆諸上開最高法院決議要旨，縱其本次所犯施用
    毒品案件距初犯經觀察、勒戒程序執行完畢已逾5年，仍應
    由本院依法論罪科刑。
四、核被告所為，係犯毒品危害防制條例第10條第1 項之施用第
    一級毒品及同條第2 項施用第二級毒品等罪嫌。其持有第一
    級毒品海洛因、第二級毒品安非他命進而施用，持有之低度
    行為，應為其施用之高度行為所吸收，不另論罪。查被告係
    將將海洛因甲基安非他命混合放置在玻璃球內點火燒烤後吸
    食其煙之方式，同時施用第一、二級毒品，業據被告供述在
    卷，而與被告經警採集之與尿液送驗結果係同時呈現上開2
    種毒品陽性反應相符，從而，被告以一個施用行為同時觸犯
    施用第一級、第二級毒品罪，為想像競合犯，應從一較重之
    施用第一級毒品罪處斷。被告所犯上開施用第一級毒品2 罪
    ，犯意各別，行為互殊，應予分論併罰。再者，被告有事實
    欄所載之前案紀錄，甫於99年10月29日執行完畢一節，業如
    前述，並有前開臺灣高等法院被告前案紀錄表可參，其受有
    期徒刑執行完畢後，5 年內故意再犯本件有期徒刑以上之罪
    ，為累犯，應依刑法第47條第1 項之規定，加重其刑。被告
    先後2 次於為警盤查時，主動就未被發覺之施用第一級、第
    二級毒品犯行，向員警自首而接受裁判，第2 次復主動交出
    毒品甲基安非他命等情，有警詢筆錄在卷可憑，均應依刑法
    第62條前段減輕其刑。被告所犯之罪有上開加重及減輕事由
    ，應依刑法第71條第1 項先加後減之。爰審酌被告經觀察勒
    戒及判決、執行後，均未戒絕毒品，另再施用毒品，顯見其
    自制力不足，無法擺脫毒品，故應藉由刑罰之執行，以收教
    化之功能，且被告前有施用毒品等前科紀錄，素行不良，惟
    念及被告坦承施用毒品之事實，且其行為尚未害及他人，並
    斟酌被告之犯罪動機、手段以及被告國中畢業之智識程度，
    分別量處如主文所示之刑，並定其應執行刑，以資懲儆。另
    扣案之晶體1 包，經送檢驗結果係第2 級毒品甲基安非他命
    之情，已如上述，應依毒品危害防制條例第18條第1 項前段
    規定宣告沒收銷燬之，至前開第二級毒品甲基安非他命之包
    裝袋包覆毒品，其上顯留有該毒品之殘渣，衡情自難與之剝
    離，亦應整體視之為毒品，連同該包裝併予宣告沒收銷燬之
    ；此外，鑑驗耗用之甲基安非他命既已滅失，自無庸宣告沒
    收銷燬之。另扣案之玻璃球吸食器2 支，係被告所有，且均
    係施用第一、二級毒品所用之物，業據被告供承在卷，依刑
    法第38條第1 項第2 款規定應予宣告沒收。
據上論斷，應依刑事訴訟法第273 條之1 第1 項、第284 條之1
、第299 條第1 項前段，毒品危害防制條例第10條第1 項、第2
項、第18條第1 項前段，刑法第11條前段、第47條第1 項、第55
條、第38條第1 項第2 款、第51條第5 款、第62條前段，判決如
主文。
本案經檢察官薛雯文到庭執行職務
中    華    民    國   100    年    12    月    13    日
                  刑事第三庭    法  官  曾子珍
以上正本證明與原本無異
如不服本判決應於收受本判後10日內向本院提出上訴書狀，並應
敘述具體理由。其未敘述上訴理由者，應於上訴期間屆滿後20日
內向本院補提理由書狀（均須按他造當事人之人數附繕本）「切
勿逕送上級法院」。
                                書記官  陳鈺翰
中    華    民    國   100    年    12    月    15    日
附錄本判決論罪科刑法條全文：
毒品危害防制條例第10條
施用第一級毒品者，處6月以上5年以下有期徒刑。
施用第二級毒品者，處3年以下有期徒刑。